【裁判字號】    89,訴,71
【裁判日期】    890324
【裁判案由】    違反毒品危害防制條例
【裁判全文】
臺灣雲林地方法院刑事判決                            八十九年度訴字第七一號
    公  訴  人  臺灣雲林地方法院檢察署檢察官
    被      告  甲○○
右列被告因違反毒品危害防制條例案件，經檢察官提起公訴（八十九年度毒偵字第六
四號），本院判決如左：
    主  文
甲○○連續施用第壹級毒品，累犯，處有期徒刑壹年；又連續施用第貳級毒品，累犯
，處有期徒刑肆月，扣案之安非他命壹包（驗餘淨重參點陸玖公克）及玻璃吸管壹支
均沒收銷毀之。應執行有期徒刑壹年貳月，扣案之安非他命壹包（驗餘淨重參點陸玖
公克）及玻璃吸管壹支均沒收銷毀之。
    事  實
一、甲○○曾因違反麻醉藥品管理條例案件，經台灣台南地方法院於民國八十六年六
    月二十三日判處有期徒刑六月確定，甫於同年十一月十二日執行完畢，仍不知悔
    改，又因施用毒品案件，經本院以八十八年度毒聲字第五九一號裁定送觀察勒戒
    後，認無繼續施用毒品之傾向，而由台灣雲林地方法院檢察署檢察官於八十八年
    六月五日以八十八年度偵字第二八六三號不起訴處分確定。甲○○竟又分別基於
    概括之犯意，自八十八年七月下旬某日起，至八十九年一月四日二十二時許止，
    連續在雲林縣林內鄉○○村○○路二之十號住處，分別以將海洛因摻入香煙及安
    非他命放入玻璃吸管內燒烤吸食之方式，施用第一級毒品海洛因及第二級毒品安
    非他命多次。嗣於八十九年一月五日十時三十分許，在前揭住處與同居女友董秋
    蘭（另案送觀察勒戒）為警當場查獲，並扣得甲○○所持有之毒品安非他命一包
    （毛重三‧八公克，驗餘淨重三‧六九公克）及其所有施用毒品安非他命之玻璃
    吸管一支。經本院以八十九年度毒聲字第一七號裁定送觀察、勒戒後，因有繼續
    施用毒品之傾向，復經檢察官聲請本院以八十九年度毒聲二二０號裁定甲○○令
    入戒治處所施以強制戒治一年。
二、案經彰化縣警察局報請臺灣雲林地方法院檢察署檢察官偵查起訴。
    理  由
一、右揭事實，業據被告甲○○於偵查中及本院審理時坦承不諱，並有扣案之安非他
    命一包（毛重三‧八公克，驗餘淨重三‧六九公克）及供施用毒品安非他命之玻
    璃吸管一支足資佐證，且經證人即其同居女友董秋蘭於警訊時及偵查中證述屬實
    。而上開白色結晶粉末送請鑑定結果，確屬甲基安非他命無訛，有法務部調查局
    檢驗通知書一紙附卷可稽；再參以八十九年一月五日員警對被告甲○○所採集之
    尿液經送請檢驗結果，亦含有甲基安非他命陽性反應，復有彰化縣衛生局煙毒尿
    液檢驗成績書一紙在卷足按。又被告前因施用毒品案件，經本院裁定應送勒戒處
    所觀察、勒戒後，認無繼續施用毒品之傾向，已由台灣雲林地方法院檢察署檢察
    官於八十八年六月五日，以八十八年度偵字第二八六三號不起訴處分確定，復有
    該裁定書、不起訴處分書，及台灣雲林地方法院檢察署刑案資料查註紀錄表、本
    院被告全國前案紀錄表在卷足憑。被告於五年內再犯毒品危害防制條例第十條之
    罪，經檢察官再聲請裁定送被告甲○○入勒戒處所觀察、勒戒後，認有繼續施用
    毒品傾向，復經檢察官聲請本院以八十九年度毒聲二二０號裁定令入戒治處所施
    以強制戒治一年，亦有該裁定書及臺灣雲林看守所附設勒戒處所八十九年一月二
    十四日雲所境總字第０一七三號函送之評估標準紀錄表及證明書各一份存卷可參
    ，事證明確，被告犯行堪予認定。
二、核被告所為，係犯毒品危害防制條例第十條第一項及第二項施用毒品罪。其施用
    第一級、第二級毒品而非法持有海洛因、安非他命之低度行為，應為各該施用第
    一級毒品、第二級毒品之高度行為所吸收，不另論罪。被告先後多次施用第一級
    、第二級毒品之行為，時間緊接、犯罪構成要件相同，顯係基於概括犯意反覆為
    之，應各依刑法第五十六條連續犯之規定論以一罪，並依法加重其刑。查被告前
    曾因違反麻醉藥品管理條例案件，經台灣台南地方法院於八十六年六月二十三日
    判處有期徒刑六月確定，甫於同年十一月十二日執行完畢，有台灣雲林地方法院
    檢察署刑案資料查註紀錄表及本院被告全國前案紀錄表各一件在卷可按，其執行
    完畢後，五年以內再犯本件有期徒刑以上之罪，為累犯，應依刑法第四十七條規
    定遞加重其刑。又被告所犯施用第一級、第二級毒品之犯行，犯意各別、罪名互
    異，應分論併罰。爰審酌被告素行不佳、智識程度，及其前因施用毒品，於送觀
    察勒戒後，認無繼續施用毒品之傾向，並經檢察官為不起訴處分確定後，竟又再
    犯本件之罪，足見其惡性難改，暨其犯罪之動機、目的、犯罪後坦承犯行、態度
    良好、已知悔悟等一切情狀，各量處如主文所示之刑，並定其應執行之刑，以資
    懲儆。
三、扣案之安非他命一包（毛重三‧八公克，驗餘淨重三‧六九公克）係毒品，另扣
    案之玻璃吸管一支，係專供施用毒品之器具，併依毒品危害防制條例第十八條第
    一項前段規定，沒收銷燬之。
據上論斷，應依刑事訴訟法第二百九十九條第一項但書，毒品危害防制條例第十條第
一項、第二項、第十八條第一項前段，刑法第十一條前段、第五十六條、第四十七條
、第五十一條第五款，判決如主文。
本案經檢察官郭瑞祥到庭執行職務
中      華      民      國     八十九     年      三     月    二十四   日
                                        臺灣雲林地方法院刑事第一庭
                                            法  官  唐  光  義
右正本證明與原本無異。
如不服本判決，應於判決送達後十日內，向本院提出上訴狀。（須附繕本）
                                            書記官  陳  善  永
中      華      民      國     八十九     年      三     月    二十四   日
毒品危害防制條例第十條
施用第一級毒品者，處六月以上五年以下有期徒刑。
施用第二級毒品者，處三年以下有期徒刑。


司法院資訊處製作；財團法人民間司法改革基金會備份。
